# 求助陈版主，关于售后所得税的问题。

提问人：liuweisheng 时间：2019-06-20 00:35:22
A 公司 500 万售后B 公司全部股权，B 公司账面净资产 200 万，评估价值 500 万。A、B 两个公司都要就评估增值部分缴纳所得税吗？

回答人：chenyiwei
B 公司自身是独立的纳税人，其各项资产、负债的计税基础在股权变动前后保持不变，其自身不涉及纳税义务；A 作为出售方，就出售价款与原投资成本之间的差额计入处置当期的应纳税所得额。